臺灣基隆地方法院刑事判決　　　　　　　 94年度訴字第626號
公　訴　人　臺灣基隆地方法院檢察署檢察官
被　　　告　乙○○
上列被告因違反毒品危害防制條例案件，經檢察官提起公訴（94
年度毒偵字第1711號）暨移送併案審理（94年度毒偵字第1934號
），被告於準備程序進行中，就被訴事實為有罪之陳述，經告知
其簡式審判程序之旨，並聽取公訴人及被告之意見後，經本院合
議庭裁定由受命法官獨任進行簡式審判程序，判決如下：
    主      文
乙○○連續施用第一級毒品，累犯，處有期徒刑捌月，扣案之注
射針筒貳支均沒收；又連續施用第二級毒品，累犯，處有期徒刑
伍月；應執行有期徒刑壹年，扣案之注射針筒貳支均沒收。
    事實及理由
一、犯罪事實：
　　乙○○前因2次施用毒品案件，先後經本院裁定送觀察、勒
    戒後，均認無繼續施用之傾向，分別於民國89年7月25日、
    91 年2月21日釋放，並由臺灣基隆地方法院檢察署檢察官各
    於89年7月10日、91年2月19日，以89年度毒偵緝字第254號
    、91年度毒偵緝字第17號不起訴處分確定；復因施用第一級
    毒品及第二級毒品案件，經本院裁定令入戒治處所施以強制
    戒治（於93年1月9日因毒品危害防制條例修正出所），並由
    同署檢察官提起公訴，經本院於92年11月3日，以92年度訴
    字第231號判決各判處有期徒刑7月、4月，定應執行有期徒
    刑10月確定，並於93年12月9日執行完畢。詎其猶不知藉此
    戒絕施用毒品惡習，復於前揭第2次觀察、勒戒釋放後5年內
    ，基於施用第一級毒品海洛因之概括犯意，自94年5月底某
    日時起，至同年7月11日上午10時許，在其基隆市○○路370
    之2號3樓或基隆火車站公共廁所內等地，以將海洛因摻水置
    入注射針筒再施打其兩手手肘側、手掌背皮膚靜脈血管處及
    左手手臂肌肉處之方式，連續施用第一級毒品海洛因多次（
    約1天施用2次）；復另行起意，並基於施用第二級毒品安非
    他命之概括犯意，於前揭相同期間，在相同地點，以將安非
    他命置入玻璃球吸食器，並以打火機點火加熱使其產生煙霧
    ，再吸取所產生煙霧之方式，連續施用第二級毒品安非他命
    數次（約1天施用1次）。嗣為警先於94年6月18日晚間7時許
    ，在基隆市○○路21號前巡邏時，因發現乙○○兩手手臂有
    疑似注射毒品留下之針孔痕跡，乃上前盤查而查獲，並扣得
    其所有供施用上述海洛因用之注射針筒1支；復為警於94年7
    月11日下午2時10分許，在基隆市○○○街30巷底涼亭，因
    見乙○○與陳振隆、李明川、陳瑞嶽（以上3人另由檢方偵
    辦）等人行跡可疑，且在該涼亭地下發現注射針筒1支及疑
    似海洛因殘渣袋（非乙○○所有），乃上前盤查而查獲，並
    在乙○○所有之皮包內扣得其所有供施用上述海洛因用之注
    射針筒1 支，且經採驗其尿液送驗結果，均呈嗎啡、安非他
    命、甲基安非他命陽性反應，而悉上情。
二、上開事實有下列證據足以證明：
  (一)被告於本院準備程序及審理之自白。
  (二)證人即本案先後查獲員警丁○○、丙○○於本院審理時之證
    述。
  (三)扣案之注射針筒2支。
  (四)基隆市警察局第一分局94年6月18日基警分一刑字第0940000
    800號、94年7月11日基警分一刑字第09400006764號偵辦毒
    品案件尿液檢體對照表、臺灣尖端先進生技醫藥股份有限公
    司94年6月27日基一-19號、94年7月26日基一-4號濫用藥物
    檢驗報告、查獲現場照片各1紙。
  (五)上開不起訴處分書、臺灣高等法院被告全國前案紀錄表、臺
    灣基隆地方法院檢察署刑案資料查註紀錄表及全國施用毒品
    案件紀錄表各1份。
三、論罪及科刑之理由：
　　按海洛因及安非他命分別係毒品危害防制條例第2 條第2 項
    第1 款、第2 款所定之第一級毒品、第二級毒品，被告予以
    施用，核其所為，係犯毒品危害防制條例第10條第1 項、第
    2 項之施用第一級毒品罪及施用第二級毒品罪。其持有第一
    級毒品海洛因及第二級毒品安非他命係供施用，其持有第一
    級毒品、第二級毒品之低度行為分別為施用第一級毒品、第
    二級毒品之高度行為所吸收，不另論罪。又被告先後多次施
    用第一級毒品海洛因及第二級毒品安非他命之犯行，均時間
    緊接，犯罪構成要件相同，顯係基於概括犯意為之，為連續
    犯，應各依刑法第56條之規定論以一施用第一級毒品罪及一
    施用第二級毒品罪，並分別加重其刑。被告所犯上開2罪，
    犯意各別，罪名互異，應予分論併罰。又被告曾受有前揭犯
    罪事實欄所載刑之科刑及執行完畢情形，有臺灣高等法院被
    告全國前案紀錄表在卷可按，其受有期徒刑執行完畢後5年
    內再犯本件有期徒刑以上之罪，為累犯，應依法遞加重其刑
    。再公訴人雖僅就被告於94年6月28日晚上8時55分許起回溯
    24 小時、96小時內某時分別施用第一級毒品海洛因及第二
    級毒品安非他命之犯行提起公訴，而未就犯罪事實欄所載其
    餘時點施用海洛因及安非他命之犯行起訴（包括臺灣基隆地
    方法院檢察署94年毒偵字第1934號移送本院併案審理部分）
    ，然此部分之犯罪事實與起訴部分，有連續犯之裁判上一罪
    關係，為起訴之效力所及，本院自應併予審究。爰審酌被告
    前有多次施用毒品之前科，猶不知戒除毒品惡習而續為施用
    毒品，惡性非輕，惟審酌所犯施用毒品之犯罪係戕害自身健
    康之行為，於他人尚不致造成損害及其施用之次數、被告事
    後坦承犯行之態度等一切情狀，就其所犯上開2 罪，分別量
    處如主文所示之刑，並定其應執行刑，以示懲儆。
四、沒收之諭知：
    扣案之注射針筒2 支，均係被告所有，供本案施用第一級毒
    品海洛因所用之物，業據被告於本院審理時供承在卷，爰依
    刑法第38條第1項第2款規定宣告沒收。至被告用以施用第二
    級毒品所用之玻璃球吸食器並未扣案，被告復供承已丟棄，
    為免日後執行之困難，爰不予宣告沒收，附此敘明。
五、應適用之法條：
　　刑事訴訟法第273 條之1 第1 項、第310 條之2 、第454 條
    第1 項、第299 條第1 項前段，毒品危害防制條例第10條第
    1項、第2項、第23條第2項，刑法第11條前段、第56條、第
    47 條、第38條第1項第2款、第51條第5款，判決如主文。
六、對於本件判決如有不服，得自收受送達後10日內，向本院提
    出上訴書狀，上訴於臺灣高等法院。
本案經檢察官甲○○到庭執行職務
中　　華　　民　　國　　94　　年　　9 　　月　　20　　日
                  刑事第三庭法  官  王美婷
以上正本證明與原本無異。
對於本件判決如有不服，應於收受送達後10日內，向本院提出上
訴書狀，上訴於臺灣高等法院，並按他造當事人之人數附具繕本
。
中　　華　　民　　國　　94　　年　　9 　　月　　20　　日
                            書記官  劉珍珍
附錄本案論罪科刑法條：
毒品危害防制條例第10條第1項、第2項
施用第一級毒品者，處6 月以上5 年以下有期徒刑。
